zh-TW: 鼓組可攜性: 精巧; 可摺疊/可收納; 輕量/便攜; 可嵌套/可堆疊; 標準; 其他
el: Φορητότητα ντραμκιτ: Συμπαγές; Αναδιπλούμενο/πτυσσόμενο; Ελαφρύ/φορητό; Φωλιαζόμενο/στοιβαζόμενο; Τυπικό; Άλλο
pt-BR: Portabilidade do kit de bateria: Compacta; Dobrável/desmontável; Leve/portátil; Encaixável/empilhável; Padrão; Outro
fr: Portabilité du kit de batterie: Compact; Pliant/rabattable; Léger/portable; Gigogne/empilable; Standard; Autre
ko: 드럼 키트 휴대성: 소형; 접이식/폴딩형; 경량/휴대용; 네스팅/스태킹형; 표준형; 기타
bg-BG: Преносимост на комплекта барабани: Компактен; Сгъваем/разглобяем; Лек/преносим; Влизащи един в друг/стифиращи; Стандартен; Друго
cs: Přenosnost sady bicích: Kompaktní; Skládací/rozkládací; Lehké/přenosné; Stohovatelné / zasouvatelné do sebe; Standardní; Ostatní
pl: Mobilność zestawu perkusyjnego: Kompaktowy; Składany; Lekki/przenośny; Wkładany jeden w drugi (nesting); Standardowy; Inny
tr: Davul seti taşınabilirlik özelliği: Kompakt; Katlanabilir/kapatılabilir; Hafif/taşınabilir; İç içe geçen/istiflenebilir; Standart; Diğer
en: Drum kit portability: Compact; Folding/collapsible; Lightweight/portable; Nesting/stacking; Standard; Other
hu: Dobkészlet hordozhatósága: Kompakt; Összecsukható; Könnyű / hordozható; Egymásba rakható / egymásra rakható; Normál; Egyéb
pt-PT: portabilidade do kit de bateria: Compacto; Dobrável/rebatível; Leve/portátil; De encaixe/empilhável; Padrão; Outro
lt-LT: Būgnų rinkinio perkeliamumas: Kompaktiškas; Sulankstomas / išardomas; Lengvas / nešiojamas; Surenkamas vienas į kitą / sudedamas; Standartinis; Kita
zh-CN: 鼓套件的便携性: 紧凑型; 折叠式; 轻量型/便携式; 嵌套/堆叠式; 标准版; 其他
da: Trommesættets bærbarhed: Kompakt; Sammenklappelig/foldbar; Letvægtig/bærbar; Kan stables/sættes ind i hinanden; Standard; Anden
hr-HR: Prenosivost kompleta bubnja: Kompaktni; Sklopivi; Lagani/prijenosni; Umetajući (nesting) / slaganje; Standardni; Ostalo
sv: Portabilitet för trumset: Kompakt; Hopfällbar/demonterbar; Lättvikt/bärbar; Kapslingsbar/stapelbar; Standard; Övrigt
th: ความสะดวกในการพกพาชุดกลอง: กะทัดรัด; พับได้/ยุบพับได้; น้ำหนักเบา/พกพาได้; ซ้อนทับกันได้/จัดเก็บแบบซ้อนกัน; มาตรฐาน; อื่นๆ
vi: Tính di động của bộ trống: Nhỏ gọn; Có thể gập/thu gọn; Gọn nhẹ/dễ mang theo; Lồng vào nhau/xếp chồng; Tiêu chuẩn; Khác
sk-SK: Prenosnosť súpravy bicích: Kompaktná; Skladacia/zložiteľná; Ľahká/prenosná; Zasúvateľná/stohovateľná; Štandardná; Iné
es: Portabilidad del kit de batería: Compacto; Plegable; Liviano/portátil; Encajable/apilable; Estándar; Otro
ro-RO: Portabilitatea setului de tobe: Compact; Pliabil/rabatabil; Ușor/portabil; Tobe care intră una în alta/stivuibil; Standard; Altele
de: Tragbarkeit des Drum-Kits: Kompakt; Zusammenklappbar/faltbar; Leicht/Tragbar; Ineinandersteckbar/Stapelbar; Standard; Sonstige
ru: Портативность ударной установки: Компактная; Складная/разборная; Легкая/портативная; Вкладываемая/штабелируемая; Стандартная; Другое
nb: Bærbarhet av trommesett: Kompakt; Sammenleggbar; Lett/bærbar; Kan stables; Standard; Annet
nl: Drumstel draagbaarheid: Compact; Inklapbaar/opvouwbaar; Lichtgewicht/draagbaar; Nestbaar/stapelbaar; Standaard; Anders
it: Portabilità della kit: Compatta; Pieghevole/richiudibile; Leggera/portatile; A incastro/impilabile; Standard; Altro
fi: Rumpusetin siirrettävyys: Kompakti; Taittuva / kokoontaittuva; Kevyt/kannettava; Sisäkkäin/päällekkäin pinottava; Vakio; Muu
ja: ドラムキットの携帯性: コンパクト; 折りたたみ式/組立式; 軽量/ポータブル; ネスティング/スタッキング; 標準; その他
sl-SI: Popolna prenosljivost bobna: Kompaktno; Zložljivo; Lahko/prenosno; Zložljivo eno v drugo/nakladalno; Standardno; Drugo